臺灣高雄地方法院民事判決　九十年度訴字第一九三三號
　　原　　　告　乙○○
　　被　　　告　甲○
右當事人間債務人異議之訴等事件，本院判決如左：
    主    文
原告之訴駁回。
訴訟費用由原告負擔。
    事    實
甲、原告方面：
一、聲明：
（一）鈞院民事執行處九十年度執字第一五九一四號清償票款強制執行事件所為強制
      執行程序，應與撤銷。
（二）訴訟費用由被告負擔。
二、陳述：
（一）本件被告以執有原告所簽發如　鈞院九十年度票字第三二八六號民事裁定附表
      所示四紙本票，向鈞院聲請准許強制執行。嗣被告復以前揭裁定聲請強制執行
      ，經鈞院執行處以九十年度執字第一五九一四號清償票款強制執行事件受理，
      並對原告所有座落高雄市○○區○○段三小段七四九－十一、七四九－十二地
      號之未保存登記門牌號碼高雄市○○區○○路四五一之一號房屋實施查封登記
      在案。
（二）按執行名義無確定判決同一效力者，於執行名義成立前，如有債權不成立或消
      滅或妨礙債權人請求之事由發生，債務人得於強制執行程序終結前提起異議之
      訴，強制執行法第十四條第二項定有明文。惟查被告為原告之岳母，原告未曾
      交付被告如附表所示四紙本票作為他用，被告持有該四紙本票之基礎原因關係
      顯有疑義，被告應是無對價關係而取得本票，自不得享有票據上權利。
（三）次按本票固為無因證券，票據債務人不得以自己與發票人或執票人前手間所存
      在之抗辯事由，對抗執票人，然發票人非不得以自己與執票人間所存在之抗辯
      事由對抗執票人，此觀票據法之第十三條本文之反面解釋而自明，又如發票人
      一旦提出基礎原因關係不存在之對人抗辯，執票人自應就該基礎原因關係存在
      之積極事實，負舉證責任，最高法院八十七年度台上字第一六０一號、八十一
      年度台上字第字第八七九號判決意旨，可資參照。是原告主張系爭本票之基礎
      原因關係不存在而提起本訴，核諸前揭法條及判決意旨，自屬正當。
（四）查本票屬支付證券，是執票人既主張本票係發票人因借款而簽發交付，以為清
      償方法，發票人已抗辯未收借款，消費借款並未成立，則就借款之已交付事實
      ，即應由執票人負舉證責任，此有最高法院七十三年度第一次民事庭會議決議
      可資參照。
（五）經查，系爭本票乃被告因工程需要，簽發請托其母柯阿琴幫伊向人週轉，惟因
      柯阿琴不獲週轉，而原告當時大多時間均在麥寮工作，甚少返家，因而柯阿琴
      將系爭本票交還原告之妻陳昭式（現已判決離婚確定) ，詎陳昭式竟交由其母
      即被告，對原告聲請本票裁定，並進而提出執行聲請，原告並未交付系爭本票
      向被告借款，也未由被告交付取得票面款項。
（六）原告與被告之女陳昭式於八十六年五、六月間，即因陳昭式獲知原告有外遇，
      且第三者已懷孕，夫妻間感情即非融洽，且原告於八十七年間認領該非婚生子
      女後，與陳昭式二人更形同陌路，此有鈞院九十年度婚字第三三一號民事判決
      載明陳昭式於訴訟中之陳述可稽，陳昭式更稱「八十七年（原告）在麥寮工作
      ，縱有假日也很少回家」，則系爭本票發票日期為八十七年五月二十五日，斯
      時，陳昭式與原告之感情已幾近決烈嚴重性，衡情，當不可能還願替原告向娘
      家週轉金錢，況原告既在麥寮工作，縱有假日也很少回家，則原告實不可能簽
      發本票交由陳昭式或向逕被告週轉金錢。
（七）被告既主張取得本票之原因關係為原告借款而簽發，原告抗辯並未向被告取得
      借款，則依舉證責任分配原則，即應由被告就已交付借款之事實負舉證責任，
      倘被告先不能舉證證明，即應受敗訴判決。
（八）本件被告固抗辯係爭四張本票乃原告向其借款而簽發交付擔保清償，並舉證人
      趙慶山、陳律守、陳昭宣等人為證，以為證明有交付借款之事實，然查：
　１、證人趙慶山證述：在上海銀行東台南分行用匯票轉匯新台幣（下同）二十萬元
　　　至原告之允盛工程有限公司（下稱允盛公司）於第一銀行左營分行之甲存帳戶
　　　內，然依該二家銀行函覆交易明細資料，並無有轉匯二十萬元之資料。
　２、證人陳昭宣證述：「八十六年元月二十五日，我去溪口鄉農會領三十萬，交了
　　　二十二萬，四月十日又交了五十萬。」; 證人陳律守證述：「是原告打電話給
　　　我母親，我在銀行門口直街交給原告，共四次，第一次是八十五年一月三十日
　　　，交給原告四十萬元，第二次為四月二十二日，也是在銀行門口，跟我借了十
　　　萬元，第三次是五月二十一日下午，交給他十二萬，第四次是七月二日，說支
　　　票快退票來不及了，所以我從ＡＴＭ領了四萬元出來給他」，綜其二人之證詞
　　　，倘若交付金錢之事屬實，則既為原告向各該證人要求借款，更為各該證人交
　　　付金錢，則實際上應是原告與證人間成立借款關係，被告與原告間實無借款上
　　　關係可言。
  ３、況按以系爭借款倘為被告借款予原告，原告僅須簽發總金額之本票乙紙已足，
      何以還須分別依金額不等簽發四張本票？系爭本票之發票日均為八十七年五月
      二十五日，與各該證人所稱借款時間相差甚為久遠，且證人又都為被告之兒子
      、女兒或女婿，證詞可信度殊值懷疑。
  ４、是被告既不能證明確與原告間有借貸關係存在，並有交付借款之事實，依最高
      法院決議意旨，被告應受敗訴判決。
三、證據：提出本票裁定影本一件、最高法院七十三年度第一次民事庭會議決議影本
    一件、本院九十年度婚字第三三一號民事判決影本一件為證，並聲請訊問證人劉
    柯阿琴。
乙、被告方面：
一、聲明：請求原告之駁回，訴訟費用由原告負擔。
二、陳述：
（一）按支票乃文義證券及無因證券，證券上之權利義務悉依證券上所載文句而決定
      其效力，從而支票上權利，依支票文義而發生，與其基礎之原因關係各自獨立
      ，支票上權利之行使不以其原因關係存在為前提，故其原因關係不存在或無效
      時，執票人仍得依支票文義行使其權利（最高法院四十九年台上字第三三四號
      判例意旨參照）。且票據行為為不要因行為，執票人不負證明關於給付之原因
      之責任，如票據債務人主張執票人取得票據出於惡意或詐欺時，則應由債務人
      負舉證之責（最高法院六十四年台上字第一五四○號判例意旨參照）。又查支
      票乃文義證券及無因證券，故支票上之權利義務，悉依票上所載文義定之，與
      其基礎之原因關係各自獨立，支票上權利之行使，不以其原因關係存在為前提
      ，從而執票人行使支票上權利時，就其基礎之原因關係確定有效存在並不負舉
      責任。反之，若票據債務人以自己與執票人間所存抗辯事由對抗執票人，依票
      據法第十三條規定意旨觀之，固非法所不許，惟應由票據債務人就該抗辯事由
      負舉證之責（最高法院七十一年度台上字第三四三九號、七十八年度台上子第
      四八五號意旨參照）。
（二）本件原告簽發系爭本票四紙，均係基於原告乙○○向被告甲○間借貸關係，茲
      說明如下：
  １、關於六十六萬元本票部份：
  　(1)八十五年初原告知悉被告之子陳律守擔任銀行行員，可申辦行員優惠貸款，利
      率較低，乃透過其妻陳昭式（現已判決離婚確定）向被告借款四十萬元，被告
      即要求陳律守向銀行貸款，並於八十五年一月卅日銀行核准撥款當日，由陳律
      守於高雄企銀楠梓分行提領四十萬元，直接交付原告，此有高企銀行楠梓分行
      放款帳卡影本在卷可佐。嗣原告竟持此筆原預供公司周轉用之資金，購買車號
      ＸＳ─五一七七之中古自小客車使用，致公司又陷入周轉困難之境，只得再借
      款。
    (2)八十五年四月廿二日原告又透過陳女要求資金周轉，乃由被告再向陳律守借款
      ，由陳律守再至高雄企銀提領十萬元交予原告，此有銀行存簿影本在卷足佐。
      另原告於八十五年五月廿一日又再以同樣方式借取十二萬元。
    (3)嗣於八十五年七月二日原告又以軋票為由，要求陳女再向被告借款，由陳律守
      至銀行提款機提領四萬元。
    (4)上揭金額合計六十六萬元被告已提出陳律守高雄區中小企業銀行楠梓分行放款
      帳卡，銀行存簿影本足資證明外，亦據證人陳律守於鈞院證述明確。
  ２、關於廿二萬元及五十萬元二紙本票部份：
  　(1)因陳律守已無能力再借款予被告交付原告周轉，被告乃轉向其女陳昭旦借款，
      並於八十六年一月廿五日，由陳昭旦至溪口鄉農會提領卅萬元，交付二十二萬
      予原告。
    (2)八十六年四月十日上午，陳昭旦又至溪口鄉農會提領其夫白添福存款六十萬，
      將其中五十萬元交予原告，彼時原告有開立支票，並表示頭痛不舒服，還至農
      會附近診所就診。
    (3)上揭借款金額各為廿二萬元及五十萬元，被告已提出陳昭旦、白添福之農會存
      褶影本、原告開立之五十萬元支票影本  (正本已當庭提示)在卷可佐外，亦據
      證人陳昭旦於鈞院證述明確。
  ３、關於廿萬元本票部份：
    (1)八十六年五月廿八日上午趙慶山自上海商業儲蓄銀行東台南分行帳戶內匯款十
      五萬五千元至被告經營之允盛公司，另四萬五千元則由趙慶山之妻交由被告湊
      足所需金額，並直接以現金存入允盛公司第一銀行左營分行之帳戶內。
    (2)上揭事實有趙慶山上海商業儲蓄銀行東台南分行匯出匯款明細表及原告經營之
      允盛公司第一銀行左營分行支存交易明細表在卷可稽外，亦有證人趙慶山於鈞
      院證述明確，雖趙某於鈞院證稱上開金額全部係匯款交付，與事實稍有差誤，
      惟此係因時間相隔久遠，記憶難免有誤，尚難依此遽認兩造間無此筆借貸關係
      存在。
（三）事實上，原告於借貸當時並未立即開立票據，惟因原告遲未清償，且竟在外與
      人通姦甚至認領一子，被告認為事有蹊蹺乃於八十七年五月廿日偕其夫陳哲榮
      至原告工作之麥寮，央求原告簽發系爭四紙本票，且因彼時找不到紅色印泥，
      乃以「藍色」印泥蓋章等事實，亦據證人陳哲榮於鈞院證述稽詳。
（四）至於原告之母劉柯阿琴雖於鈞院證稱系爭四紙本票係原告委託伊代為周轉未果
      ，轉交原告之妻陳昭式（現已判決離婚確定）云云，惟依原告彼時尚不知何人
      願意借貸之情形下，衡諸一般社會經驗法則，焉有開立如系爭四紙本票，到期
      日均為同一日，金額均不相同，總金額甚至高達一百五十八萬元之可能？況依
      彼時兩造在分居狀態，原告又有外遇之情形下，原告之母焉有可能將本票交付
      陳昭式？又原告於調現未果後，焉有不向陳女要求取回本票之理？
（五）此外原告雖復主張借貸關係不存在於兩造之間，而係存在於被告子女與原告間
      云云，惟參諸首揭最高法院判例意旨，倘原告主張借貸關係係存在於原告與被
      告子女間，依票據之文義性及無因性，原告自不得主張原因關係抗辯，且應悉
      依票上所載文義負責。從而，原告請求確認本票債權不存在，實無理由。
三、證據：提出離婚判決書影本一件、陳昭式勞保卡影本一份、陳律守之放款帳戶影
    本一紙、陳律守之活儲存褶影本一份、陳昭宣活儲存褶影本一份、白添福活儲存
    褶影本一份、支票影本一紙、戶籍謄本一份為證，並聲請訊問證人趙慶山、陳昭
    宣、陳律守、陳昭式、陳哲榮。
丙、本院依職權調閱本院九十年度執字第一五九一四號卷宗。本院依聲請向上海商業
　　銀行東台南分行函查該行帳戶趙慶山 (帳號00000000000000號）
　　，自八十三年一月起至八十四年十二月止之交易明細；向第一商業銀行左營分行
　　函查允盛公司（甲存帳號：00000000000號、乙存帳號：00000
　　00000號），自開戶至八十七年五月二十五日止之交易明細。
    理　　由
一、原告起訴主張：本件被告以執有原告所簽發如鈞院九十年度票字第三二八六號民
    事裁定附表所示四紙本票，向鈞院聲請准許強制執行。嗣被告復以前揭裁定聲請
    強制執行，經鈞院執行處以九十年度執字第一五九一四號清償票款強制執行事件
    受理，並對原告所有座落高雄市○○區○○段三小段七四九－十一、七四九－十
    二地號之未保存登記門牌號碼高雄市○○區○○路四五一之一號房屋實施查封登
    記在案。按執行名義無確定判決同一效力者，於執行名義成立前，如有債權不成
    立或消滅或妨礙債權人請求之事由發生，債務人得於強制執行程序終結前提起異
    議之訴，強制執行法第十四條第二項定有明文。惟查被告為原告之岳母，原告未
    曾交付被告如附表所示四紙本票作為他用，被告持有該四紙本票之基礎原因關係
    顯有疑義，被告應是無對價關係而取得本票，自不得享有票據上權利。次按本票
    固為無因證券，票據債務人不得以自己與發票人或執票人前手間所存在之抗辯事
    由，對抗執票人，然發票人非不得以自己與執票人間所存在之抗辯事由對抗執票
    人，此觀票據法之第十三條本文之反面解釋而自明，又如發票人一旦提出基礎原
    因關係不存在之對人抗辯，執票人自應就該基礎原因關係存在之積極事實，負舉
    證責任，最高法院八十七年度台上字第一六０一號、八十一年度台上字第字第八
    七九號判決意旨，可資參照。是原告主張系爭本票之基礎原因關係不存在而提起
    本訴，核諸前揭法條及判決意旨，自屬正當。查本票屬支付證券，是執票人既主
    張本票係發票人因借款而簽發交付，以為清償方法，發票人已抗辯未收借款，消
    費借款並未成立，則就借款之已交付事實，即應由執票人負舉證責任，此有最高
    法院七十三年度第一次民事庭會議決議可資參照。經查，系爭本票乃被告因工程
    需要，簽發請托其母柯阿琴幫伊向人週轉，惟因柯阿琴不獲週轉，而原告當時大
    多時間均在麥寮工作，甚少返家，因而柯阿琴將系爭本票交還原告之妻陳昭式，
    詎陳昭式竟交由其母即被告，對原告聲請本票裁定，並進而提出執行聲請，原告
    並未交付系爭本票向被告借款，也未由被告交付取得票面款項。被告既主張取得
    本票之原因關係為原告借款而簽發，原告抗辯並未向被告取得借款，則依舉證責
    任分配原則，即應由被告就已交付借款之事實負舉證責任，倘被告先不能舉證證
    明，即應受敗訴判決等語。
二、被告則以：本件原告簽發系爭本票四紙，均係基於原告乙○○向被告甲○間借貸
    關係，原告於借貸當時並未立即開立票據，惟因原告遲未清償，且在外與人通姦
    甚至認領一子，被告乃於八十七年五月二十日偕其夫陳哲榮至原告工作之麥寮，
    央求原告簽發系爭四紙本票，且因彼時找不到紅色印泥，乃以「藍色」印泥蓋章
    。至於原告之母劉柯阿琴雖於鈞院證稱系爭四紙本票係原告委託伊代為周轉未果
    ，轉交原告之妻陳昭式云云，惟依原告彼時尚不知何人願意借貸之情形下，衡諸
    一般社會經驗法則，焉有開立如系爭四紙本票，到期日均為同一日，金額均不相
    同，總金額甚至高達一百五十八萬元之可能？況依彼時原告與陳昭式在分居狀態
    ，原告又有外遇之情形下，原告之母焉有可能將本票交付陳昭式？又原告於調現
    未果後，焉有不向陳昭式要求取回本票之理？此外，原告雖復主張借貸關係不存
    在於兩造之間，而係存在於被告子女與原告間云云，惟參諸首揭最高法院判例意
    旨，倘原告主張借貸關係係存在於原告與被告子女間，依票據之文義性及無因性
    ，原告自不得主張原因關係抗辯，且應悉依票上所載文義負責。從而，原告請求
    確認本票債權不存在，提起本件訴訟，原告之請求自無理由，應予駁回等語資為
    抗辯。
三、本件就如附所示系爭四紙本票為原告所簽發，被告執以向本院聲請本票裁定准許
    裁定強制執行（本院九十年度票字第三二八六號），嗣被告復以前揭裁定聲請強
    制執行，經本院執行處以九十年度執字第一五九一四號清償票款強制執行事件受
    理，並對原告所有座落高雄市○○區○○段三小段七四九－十一、七四九－十二
    地號之未保存登記門牌號碼高雄市○○區○○路四五一之一號房屋實施查封登記
    在案之事實，兩造均不爭執，並經本院依職權調閱本院九十年度執字第一五九一
    四號卷宗核閱無誤。
四、本件被告抗辯系爭四紙本票係基於原告乙○○向被告甲○借貸金錢，而簽發予被
    告收執（見本院九十年八月十四日言詞辯論筆錄），則本件所應審究者即被告是
    否曾將如系爭本票所示之款項，借貸予原告。本院審酌如下：
（一）關於如附表編號１面額六十六萬元本票部份：
  　　被告辯稱：八十五年初原告知悉被告之子陳律守擔任銀行行員，可申辦行員優
      惠貸款，利率較低，乃透過其妻陳昭式，向被告借款四十萬元，被告即要求陳
      律守向銀行貸款，並於八十五年一月三十日銀行核准撥款當日，由陳律守於高
      雄企銀楠梓分行提領四十萬元，直接交付原告；八十五年四月二十二日原告又
      透過陳昭式要求資金周轉，乃由被告再向陳律守借款，由陳律守再至高雄企銀
      提領十萬元交予原告；另原告於八十五年五月二十一日又再以同樣方式借取十
      二萬元；嗣於八十五年七月二日原告又以軋票為由，要求陳昭式再向被告借款
      ，由陳律守至銀行提款機提領四萬元借予被告等語。此經被告提出高企銀行楠
      梓分行放款帳卡影本一份、陳律守存簿影本一份為證，並據證人陳律守於本院
      證述明確（參見本院九十年十二月十九日言詞辯論筆錄），被告此部分之抗辯
      ，可堪採信。
（二）關於如附表編號２、３面額五十萬元及二十二萬元二紙本票部份：
  　　被告辯稱：因陳律守已無能力再借款予被告交付原告周轉，被告乃轉向其女陳
      昭旦借款，並於八十六年一月二十五日，由陳昭旦至溪口鄉農會提領三十萬元
      ，交付二十二萬予原告；八十六年四月十日上午，陳昭旦又至溪口鄉農會提領
      其夫白添福存款六十萬，將其中五十萬元交予原告，彼時原告有開立支票等語
      。此經被告提出陳昭旦、白添福之存褶影本各一份、原告開立發票人為允盛公
      司之五十萬元支票（票號ＬＢ0000000號、發票日八十六年五月十日、
      付款人第一商業銀行左營分行）一紙在卷可佐外，亦據證人陳昭旦於本院證述
      明確（參見本院九十年十二月十九日言詞辯論筆錄），被告此部分之抗辯，亦
      堪採信。
（三）關於如附表編號４面額二十萬元本票部份：
    　被告辯稱：八十六年五月二十八日上午被告女婿趙慶山（陳昭吟之夫）自上海
　　　商業儲蓄銀行東台南分行帳戶內匯款十五萬五千元至被告經營之允盛公司，另
　　　四萬五千元則由趙慶山之妻陳昭吟交由被告湊足所需金額，並直接以現金存入
　　　允盛公司第一銀行左營分行甲存帳號：00000000000號之帳戶內等
　　　語。此經原告提出趙慶山上海商業儲蓄銀行東台南分行匯出匯款明細表一份及
　　　允盛公司第一銀行左營分行甲存帳號：00000000000號之帳戶交易
　　　明細表一份在卷可稽，並據證人趙慶山於本院證述屬實（參見本院九十年十二
　　　月十九日言詞辯論筆錄），雖趙慶山於本院證稱上開金額全部係匯款交付，與
　　　詳細事實稍有差誤，惟此係因時間相隔久遠，記憶難免模糊，尚難依此遽認兩
　　　造間無此筆借貸關係存在，被告此部分之抗辯，亦堪採信。
（四）本件因原告於借貸當時並未立即開立票據，惟因原告遲未清償，且在外與人通
      姦甚至認領一子，被告乃於八十七年五月二十日偕其夫陳哲榮至原告工作之麥
      寮，要求原告簽發系爭四紙本票，以供作為上開債務之擔保，因當時找不到紅
      色印泥，乃以「藍色」印泥蓋章等事實，亦據證人即被告之夫陳哲榮於本院證
      述綦詳（參見本院九十年十二月十九日言詞辯論筆錄），並有系爭本票四紙上
      之印文可佐。
（五）原告之母劉柯阿琴雖於本院審理時證稱：系爭四紙本票係原告委託伊代為週轉
      未果，轉交原告之妻陳昭式云云（見本院九十年九月五日言詞辯論筆錄），惟
      依證人劉柯阿琴之證述，並未明確說有向何人借貸？借貸金額為何？衡諸一般
      社會經驗法則，原告焉有開立如系爭四紙本票，到期日均為同一日，金額均不
      相同，總金額高達一百五十八萬元之可能？況依當時原告與陳昭式已處分居狀
      態，原告又有外遇兩相交惡之情形下，原告之母焉有可能將如此高額之本票交
      付陳昭式？又原告於調現未果後，焉有不向陳昭式要求取回本票之理？又若非
      事出突然，何以用「藍色」印泥蓋章？
（六）此外，原告雖復主張借貸關係不存在於兩造之間，縱有借貸，而借貸關係亦僅
      存在於被告子女、女婿與原告間云云，惟倘原告主張借貸關係係存在於原告與
      被告子女、女婿間，依票據之文義性及無因性，原告仍不得主張原因關係抗辯
      ，應悉依票上所載文義負責。原告縱欲主張被告為無對價取得系爭本票，不得
      享有票據上權利云云，亦應由原告善盡舉證之責，不得空言主張，併此敘明。
五、綜上所述，本件被告抗辯系爭四紙本票係基於原告向被告借貸金錢，而簽發予被
　　告收執，被告曾將系爭本票所示之款項，借貸予原告之事實，可堪認定，原告請
　　求確認本票債權不存在，而依強制執行法第十四條第二項之規定提起債務人異議
　　之訴，為無理由，不應准許。
六、本件判決之基礎已臻明確，兩造其餘之攻擊防禦方法及舉證，核與判決無影響，
    爰不一一論述，併此敘明。
七、據上論結，原告之訴為無理由，依民事訴訟法第七十八條，判決如主文。
中　　　華　　　民　　　國　　九十一　　年　　　六　　　月　　二十四  　日
                              臺灣高雄地方法院民事第二庭
~B法　　　官　陳建中
右為正本係照原本作成。
如不服本判決，應於送達後廿日內，向本院提出上訴狀並表明上訴理由，如於本
判決宣示後送達前提起上訴者，應於判決送達後十日內補提上訴理由書（須附繕本）
。
中　　　華　　　民　　　國　　九十一　　年　　　六　　　月　　二十四  　日
~B法院書記官　林佳蓉
~F0
~T32
┌────────────────────────────────────────────┐
│附表：　　　　　　　　　　　　　　　　　　　　　　　　　　　　　　　　　　　　　　      │
├─┬──────────┬───────┬───┬──────────┬─────┬──┤
│編│發    票    日　　　│票  面  金  額│到期日│利  息  起  算 日   │票據號碼  │備考│
│號│　　　　　　　　　　│  (新台幣)　　│      │　          　　　　│　　　　　│　　│
├─┼──────────┼───────┼───┼──────────┼─────┼──┤
│１│八十七年五月二十五日│陸拾陸萬元    │ 未載 │八十七年五月二十五日│410582    │　　│
├─┼──────────┼───────┼───┼──────────┼─────┼──┤
│２│八十七年五月二十五日│伍拾萬元      │ 未載 │八十七年五月二十五日│410577    │　　│
├─┼──────────┼───────┼───┼──────────┼─────┼──┤
│３│八十七年五月二十五日│貳拾貳萬元    │ 未載 │八十七年五月二十五日│410578    │　　│
├─┼──────────┼───────┼───┼──────────┼─────┼──┤
│４│八十七年五月二十五日│貳拾萬元      │ 未載 │八十七年五月二十五日│410580    │　　│
└─┴──────────┴───────┴───┴──────────┴─────┴──┘
